【裁判字號】    90,易,695
【裁判日期】    901204
【裁判案由】    毒品危害防制條例
【裁判全文】
台灣苗栗地方法院刑事判決                            九十年度易字第六九五號
    公  訴  人  臺灣苗栗地方法院檢察署檢察官
    被      告  甲○○
右列被告因違反毒品危害防制條例案件，經檢察官聲請以簡易判決處刑（九十年度毒
偵緝字第一四○號）及移送併案審理（九十年度毒偵字第九五六號、第一○四二號）
，經本院苗栗簡易庭認不宜以簡易程序進行，改依通常程序審理，本院判決如左：
    主  文
甲○○連續施用第二級毒品，累犯，處有期徒刑捌月。
    事  實
一、甲○○前有多次違反麻醉藥品管理條例前科，最近一次於八十六年間，因違反麻
    醉藥品管理條案件，經臺灣新竹地方院判處有期徒刑十月確定，甫於民國八十七
    年五月二十五日執行完畢。又於八十八年間，因施用毒品案件，經送觀察、勒戒
    後，認有繼續施用毒品傾向，並依本院八十八年度毒聲字第二八○號裁定令入戒
    治處所施以強制戒治一年，復因臺灣苗栗地方法院檢察署檢察官之聲請，認其強
    制戒治已滿三月，其成效經評定為合格，無繼續戒治之必要，以本院八十八年度
    毒聲字第八九○號裁定停止戒治，並宣告所餘期間付保護管束，惟被告於保護管
    束期間內，因違反保護管束應遵守事項情節重大，乃由同署檢察官聲請本院撤銷
    停止戒治，令入戒治處所施以強制戒治，而於八十九年八月十二日強制戒治期滿
    出所，並經該署檢察官於八十九年九月五日以八十九年度戒毒偵字第五四號為不
    起訴處分確定在案。詎其於前開不起訴處分後五年內，猶不知悛悔，復基於施用
    第二級毒品安非他命之概括犯意，自八十九年十二月下旬某日起至九十年五月上
    旬某日止，在苗栗縣頭份鎮○○里○○路四四八號其住處，連續施用第二級毒品
    安非他命多次，施用頻率約每週一、二次。嗣先後於八十九年十二月二十八日零
    時三十分許、九十年三月三十一日一時許及九十年四月十日十九時三十分許，分
    別在苗栗縣頭份鎮東庄里二二鄰二一一之三四號、苗栗縣頭份鎮○○里○○路四
    四八號及苗栗縣頭份鎮○○路一一○一巷十三號三樓為警查獲，並採尿送驗，檢
    驗結果均呈甲基安非他命陽性反應，始悉上情。
二、案經苗栗縣警察局竹南分局報請臺灣苗栗地方法院檢察署檢察官聲請以簡易判決
    處刑及移送併案審理，本院認應依通常程序審理。
    理  由
一、訊據被告甲○○於本院審理時坦承上開連續施用安非他命多次等情不諱，又其於
    八十九年十二月二十八日、九十年三月三十一日、同年四月十日所採集之尿液，
    經送檢驗結果，均呈甲基安非他命陽性反應，此有苗栗縣衛生局煙毒尿液檢驗成
    績書二件、臺北市立療養院煙毒尿液檢驗報告書一件及尿液鑑驗代碼對照表三件
    附卷可稽。次查，被告前因施用毒品案件，經送觀察、勒戒後，認有繼續施用毒
    品傾向，並依本院八十八年度毒聲字第二八○號裁定令入戒治處所施以強制戒治
    一年，復因臺灣苗栗地方法院檢察署檢察官之聲請，認其強制戒治已滿三月，其
    成效經評定為合格，無繼續戒治之必要，以本院八十八年度毒聲字第八九○號裁
    定停止戒治，並宣告所餘期間付保護管束，惟被告於保護管束期間內，因違反保
    護管束應遵守事項情節重大，乃由同署檢察官聲請本院撤銷停止戒治，令入戒治
    處所施以強制戒治，而於八十九年八月十二日強制戒治期滿出所，並經該署檢察
    官於八十九年九月五日以八十九年度戒毒偵字第五四號為不起訴處分確定在案等
    節，有臺灣苗栗地方法院檢察署刑案查註紀錄表、臺灣高等法院被告全國前案紀
    錄表、臺灣高等法院檢察署刑案查註紀錄簡覆表及臺灣苗栗地方法院檢察署檢察
    官八十九年度偵毒字第五四號不起訴處分書各一件附卷可憑。是被告前因非法施
    用第二級毒品經不起訴處分後，五年內再犯本件非法施用第二級毒品之罪，事證
    明確，其犯行堪以認定。
二、按安非他命為毒品危害防制條例第二條第二項第二款所規範之第二級毒品。又犯
    毒品危害防制條例第十條之罪者，依同條例第二十條第一項規定，檢察官應先將
    被告送勒戒處所觀察、勒戒，經觀察、勒戒後而無繼續施用毒品之特定情形下，
    始得由檢察官為不起訴處分，除此情形外，被告倘有繼續施用毒品行為，仍應依
    刑事訴訟程序追訴處罰，此觀同條例第二十條第三項規定不起訴處分後五年內再
    犯或三犯以上者，不適用同條第二項得由檢察官為不起訴處分之規定即明。查被
    告甲○○前因施用第二級毒品案件，經送觀察、勒戒後，認有繼續施用毒品傾向
    ，依本院裁定令入戒治處所施以強制戒治，於八十九年八月十二日強制戒治期滿
    ，並經臺灣苗栗地方法院檢察署檢察官於八十九年九月五日以八十九年度戒毒偵
    字第五四號為不起訴處分確定後，五年內再犯本件非法施用第二級毒品安非他命
    犯行，所為係違反毒品危害防制條例第十條第二項之施用第二級毒品罪。被告先
    後多次施用毒品犯行，時間緊接，方法相同，觸犯構成要件相同之罪，顯係基於
    概括犯意為之，為連續犯，依刑法第五十六條之規定，以一罪論。其施用毒品前
    後非法持有毒品之低度行為，應為施用之高度行為所吸收，不另論罪。末查公訴
    人係以被告於八十九年十二月二十八日當日或前四日內之某時施用安非他命而提
    起公訴，惟被告於本院審理時供承其係自八十九年十二月下旬某日起至九十年五
    月上旬某日止連續施用安非他命，約每週一、二次，上開未經起訴部分因與已起
    訴且判決有罪部分有連續犯之裁判上一罪關係，並經檢察官移送併案審理，故本
    院自得併予審究，併此敘明。被告前因違反麻醉藥品管理條例案件，經臺灣新竹
    地方法院判處有期徒刑十月確定，於八十七年五月二十五日執行完畢，此有臺灣
    苗栗地方法院檢察署刑案查註紀錄表、臺灣高等法院被告全國前案紀錄表、臺灣
    高等法院檢察署刑案查註紀錄簡覆表各一件附卷可按，其前受有期徒刑執行完畢
    ，於五年以內再犯本件法定最重本刑為有期徒刑以上之罪，為累犯，應依刑法第
    四十七條之規定，遞加重其刑。爰審酌被告非法施用第二級毒品安非他命，對個
    人身心戕害甚鉅，且前已因施用毒品案件，經送觀察、勒戒後，認有繼續施用毒
    品傾向，並送強制戒治，於強制戒治期滿後再犯本件施用安非他命犯行，顯未因
    前所受之觀察、勒戒、強制戒治等處分而決心改過，惟念其於本院審理時尚能坦
    承犯行及其本件施用毒品行為之情節輕重等一切情狀，量處所主文所示之刑。
據上論斷，應依刑事訴訟法第四百五十二條、第二百九十九條第一項前段，毒品危害
防制條例第十條第二項，刑法第十一條前段、第五十六條、第四十七條，判決如主文
。
本案經檢察官黃棋安到庭執行職務。
中    華    民    國    九十      年    十二        月        四        日
                                    臺灣苗栗地方法院刑事第二庭
                                        法  官  陳  慧  萍
右正本證明與原本無異。
如不服本判決，應於送達後十日內向本院提出上訴狀(須附繕本)，上訴於台灣高等法
院台中分院。
                                        書記官  陳  建  分
中    華    民    國    九十      年    十二        月        四      日
附錄論罪科刑法條
毒品危害防制條例第十條第二項：
施用第二級毒品者，處三年以下有期徒刑。


司法院資訊處製作；財團法人民間司法改革基金會備份。
